【裁判字號】    98,上訴,2087
【裁判日期】    981030
【裁判案由】    毒品危害防制條例
【裁判全文】
臺灣高等法院臺中分院刑事判決        98年度上訴字第2087號
上  訴  人
即  被  告  乙○○
上列上訴人因毒品危害防制條例案件，不服臺灣臺中地方法院98
年度訴字第2668號中華民國98年9月1日第一審判決（起訴案號：
臺灣臺中地方法院檢察署98年度毒偵字第2252號），提起上訴，
本院判決如下：
    主    文
上訴駁回。
    犯罪事實
一、乙○○曾因施用毒品案件，經觀察勒戒後，認無繼續施用毒
    品之傾向，於民國91年1 月31日執行完畢釋放，並由臺灣雲
    林地方法院判處免刑確定。其於上開觀察勒戒執行完畢釋放
    後5年內，於95年間，再因施用毒品案件，經法院判處應執
    行有期徒刑9月確定，經減刑後，於96年11月20日執行完畢
    。猶不知悔改，復基於施用第一級毒品海洛因之犯意，於98
    年4月4或5日之某時，在其位於臺中市○區○○○街11號5樓
    居所，以針筒注射之方式，施用第一級毒品海洛因1次。嗣
    為警於98年4月8日上午9時10分許至上址搜索，經採其尿液
    送驗，結果呈嗎啡陽性反應而查知上情。
二、案經臺中縣警察局太平分局報告臺灣臺中地方法院檢察署檢
    察官偵查起訴。
    理    由
一、上揭事實，業據上訴人即被告乙○○（下稱被告）於偵查、
    原審及本院審理中自白不諱，其於為警查獲時採尿送驗結果
    呈嗎啡陽性反應，有採集尿液鑑定同意書、委託鑑驗尿液代
    號與真實姓名對照表、中山醫學大學附設醫院檢驗科藥物檢
    測中心尿液檢驗報告各1份在卷足憑。又被告曾因施用毒品
    案件，經觀察勒戒後，認無繼續施用毒品之傾向，於91年1
    月31日執行完畢釋放，由臺灣雲林地方法院判處免刑確定，
    上開觀察勒戒執行完畢釋放後5年內，於95年間再因施用毒
    品案件，經法院判處應執行有期徒刑9月確定，經減刑後，
    於96年11月20日執行完畢，有其前案紀錄表足參，按依毒品
    危害防制條例第20條、第23條之立法意旨，僅限於初犯或5
    年後再犯之情形，始應先經觀察、勒戒或強制戒治程序，倘
    被告於初犯後5年內已再犯，經依法追訴處罰，縱其第3次（
    或第3次以上）再度施用毒品之時間，在初犯經觀察、勒戒
    或強制戒治執行完畢釋放5年以內，已不合於5年後再犯之規
    定，且因已於5年內再犯，顯見其再犯率甚高，原實施觀察
    、勒戒或強制戒治，已無法收其實效，即應依同法第10條處
    罰（最高法院95年度第7次刑事庭會議決議參照）。被告本
    件施用毒品，事證明確，犯行堪以認定。
二、核被告所為，係犯毒品危害防制條例第10條第1項之施用第
    一級毒品罪。其持有毒品之低度行為，應為施用之高度行為
    所吸收，不另論罪。被告有事實欄所載之前科，經有期徒刑
    之執行完畢後，5年內故意再犯本件有期徒刑以上之罪，為
    累犯，應依刑法第47條第1項之規定，加重其刑。原審以被
    告犯行事證明確，適用毒品危害防制條例第10條第1項，刑
    法第11條前段、第47條第1項規定，並審酌被告之素行、犯
    後坦承犯行、態度良好，及其目前已接受美沙冬替代療法（
    有中山醫學大學附設醫院診斷證明書附卷可憑）等一切情狀
    ，量處有期徒刑七月，核其認事用法並無違誤，量刑亦稱妥
    適，被告上訴意旨略以：伊有具狀向地檢署檢舉藥頭之電話
    、住址及機車車牌，應獲減刑，又伊現接受美沙冬治療，已
    無再施用毒品，家中尚有2名小孩需扶養，請給予自新機會
    云云，然查被告雖於偵查中具狀陳報「他人」之海洛因係向
    綽號「阿南」、「阿明」之男子所購云云（偵卷第8-10頁）
    ，並非供出其本身之毒品來源，且此部分亦未有何因而查獲
    之卷證資料可查，核與毒品危害防制條例第17條需供出毒品
    來源因而破獲之規定不符，自非得依該條規定減輕其刑；再
    被告現接受美沙冬治療乙情，並非得執為減輕或免刑之事由
    ，且原審量刑時亦已審酌在案，被告之上訴為無理由，應予
    駁回。
據上論結，應依刑事訴訟法第368條，判決如主文。
本案經檢察官甲○○到庭執行職務。
中    華    民    國    98    年    10    月    30    日
            刑事第十庭    審判長法  官  林  照  明
                                法  官  郭  瑞  祥
                                法  官  林  欽  章
以上正本證明與原本無異。
如不服本判決應於收受送達後10日內向本院提出上訴書狀，其未
敘述上訴之理由者，並得於提起上訴後10日內向本院補提理由書
（均須按他造當事人之人數附繕本）「切勿逕送上級法院」。
                                書記官  卓  佳  儀
中    華    民    國    98    年    10    月    30    日
附錄論罪科刑法條：
毒品危害防制條例第10條
施用第一級毒品者，處6月以上5年以下有期徒刑。
施用第二級毒品者，處3年以下有期徒刑。


司法院資訊處製作；財團法人民間司法改革基金會備份。
